臺灣高等法院刑事裁定
111年度侵抗字第13號
抗  告  人
即  被  告  徐愷和



上列抗告人因違反兒童及少年性剝削防制條例等案件，不服臺灣
桃園地方法院110年度侵訴字第102號，中華民國111年7月15日駁
回其上訴之裁定，提起抗告，本院裁定如下：
    主  文
抗告駁回。
    理  由
一、原裁定意旨略以：抗告人即被告甲○○因違反兒童及少年性剝
    削防制條例等案件，經原審法院判處罪刑後，該判決正本於
    民國111年5月13日送達至被告住所，然因未會晤本人亦無受
    領文書之同居人或受僱人，寄存於基隆市政府警察局第四分
    局大武崙派出所，自寄存之日起，經10日發生合法送達效力
    ，並於翌日即111年5月24日起算上訴期間20日，再依法院訴
    訟當事人在途期間標準之規定，加計在途期間3日，計至同
    年6月15日，其上訴期間即已屆滿。惟被告於111年7月5日始
    提出上訴狀，已逾越上訴不變期間，爰依刑事訴訟法第362
    條前段之規定，駁回其上訴等語。
二、抗告意旨略以：被告及同住之外婆均未見有黏貼於住居所門
    首之郵務送達通知書，因而不知有寄存送達乙事；平日係由
    被告外婆負責收取信箱內郵件，惟其於111年5月下旬起，時
    有身體不適之情狀，嗣於同年6月1日因罹患嚴重特殊傳染性
    肺炎，改至被告舅舅之住所進行隔離，且因當時隔離政策，
    迄至同年6月15日始返回原住所，翌（16）日開啟信箱方知
    悉有上開通知書。被告於接獲該通知書後，因信賴上方「於
    111年05月13日14時後2個月內持本通知書及下方附註所持本
    通知書及下方附註所示證件前往領取」之記載，遲至同年6
    月30日始收取原判決，全然不知原判決早已發生送達效力，
    對於欠缺法律專業之一般民眾而言，實難以信服。原判決所
    踐行之寄存送達方式存有重大瑕疵，請撤銷原裁定云云。
三、按上訴期間為20日，自送達判決後起算。又原審法院認為上
    訴不合法律上之程式或法律上不應准許或其上訴權已經喪失
    者，應以裁定駁回之。刑事訴訟法第349條前段、第362條前
    段分別定有明文。次按於應送達處所不獲會晤應受送達人時
    ，亦無受領文書之同居人或受僱人時，得將文書寄存送達地
    之自治或警察機關並作送達通知書，黏貼於應受送達人之住
    居所、事務所或營業所門首，以為送達；寄存送達，自寄存
    之日起，經10日發生效力；刑事訴訟法第62條準用民事訴訟
    法第138條第1項、第2項規定至明。倘應送達被告之判決書
    經合法寄存送達，即應依上述規定起算上訴期間，除應受送
    達人如於寄存送達發生效力前領取寄存文書者，應以實際領
    取時為送達之時外，於寄存送達發生效力後，不論應受送達
    人何時領取或實際有無領取，於合法送達之效力均不生影響
    （最高法院109年度台抗字第698號裁定意旨參照）。
四、經查：本件被告因違反違反兒童及少年性剝削防制條例等案
    件，經原審法院以110年度侵訴字第102號判決判處罪刑，並
    就不得易科罰金之罪部分，定應執行有期徒刑5年6月。該判
    決正本於111年5月13日送達被告之住所地「基隆市○○區○○○
    路000巷00弄0號4樓」，然因未會晤被告本人，復無法補充
    送達於有辨別事理能力之同居人或受僱人，而寄存於基隆市
    政府警察局第四分局大武崙派出所，此有送達證書在卷可證
    （原審卷第157頁），是該判決自寄存送達之日起經10日，
    即111年5月23日生合法送達之效力。其上訴期間自合法送達
    之翌日即同年5月24日起算上訴期間20日，再依法院訴訟當
    事人在途期間標準之規定，因被告居住於基隆市，向原審法
    院為訴訟行為，加計在途期間3日，截至同年6月15日（星期
    三），其上訴期間業已屆滿。惟被告遲至111年7月5日始向
    原審法院提出刑事聲明上訴狀，有該狀上蓋具之收狀戳可參
    ，其上訴顯已逾期，且此項程式無從補正。原審法院因而以
    被告上訴逾期為由，裁定駁回其上訴，並無不合。
五、被告雖執前詞提起抗告。惟該判決正本係由無利害關係之郵
    務人員寄送，其就執行送達郵件業務上應通常紀錄製作之送
    達證書，除有顯不可信情況下，當可推定為真實可信。查被
    告於偵、審期間均陳明其住所位於基隆市○○區○○○路000巷00
    弄0號4樓，且依被告所提之刑事抗告狀所載，其住所亦未變
    更，原審法院向該址送達，即無違誤。觀諸原審法院送達證
    書中「送達方法」欄位，業經郵務人員於「未獲會晤本人亦
    無受領文書之同居人或受僱人」前方空格處劃記斜線（/）
    ，並於「作送達通知書兩份，一份黏貼於應受送達人住居所
    、事務所、營業所或其就業處所門首，另一份置於該受送達
    處所信箱或其他適當位置，以為送達」中之「一份」、「另
    一份」字樣及「寄存於派出所或警察所」前方適當位置，逐
    一以劃斜線（/）方式註記。從形式上觀察，郵務人員於送
    達時，顯已依上開規定而為寄存送達，已盡其注意義務。則
    郵務人員將該通知書黏貼於門首並置於信箱內時，客觀上已
    置於被告隨時可獲悉之狀態，被告亦無因居家隔離而有不能
    外出查看信箱等情事，自不能以其家庭內事務分工為由，恣
    意主張其無法受領上開通知書。至抗告意旨所指通知書上所
    載「2個月」期間，僅係寄存機關保存寄存文書之期限，此
    觀刑事訴訟法第62條準用民事訴訟法第138條第3項「寄存之
    文書自寄存之日起，寄存機關應保存2個月」之規定自明，
    核與寄存送達何時發生效力、上訴期間之計算均無涉。從而
    ，被告未釋明原審法院送達證書上之註記有何顯不可信之情
    形，徒憑己見，漫為指摘郵務人員未確實將通知書黏貼於門
    首、原審法院未合法送達云云，均非可採。綜上，本件抗告
    為無理由，應予駁回。　　
據上論斷，應依刑事訴訟法第412條，裁定如主文。
中　　華　　民　　國　　111  　年　　8　　月　　30　　日
                  刑事第二十五庭審判長法　官  邱滋杉
                                      法　官  邱瓊瑩
                                      法　官  陳彥年
以上正本證明與原本無異。
如不服本裁定，應於收受送達後五日內向本院提出 再抗告狀。
                                      書記官  彭秀玉
中　　華　　民　　國　　111 　年　　8 　　月　　30　　日